# 前股东给予的经营补贴该计入营业外收入还是资本公积？

提问人：1993 韩木子 时间：2019-04-22 18:39:43
请问下各位， 2017 年 12 月初一家国企（A）将自己的子公司（C）100%的股权无偿转让给了国企 B 公司，但是在 2018 年 12 月底的时候又给予了这家前子公司巨额补贴（分 5 年给予），请问对于 C 公司来说，这部分补贴是该计计入营业外收入还是资本公积呢？A 和 B 为为仅受国家同一控制下的公司，因此不属于关联方

回答人：chenyiwei
“在 2018 年 12 月底的时候又给予了这家前子公司巨额补贴（分 5 年给予）” 的具体原因和依据是什么？